臺灣基隆地方法院刑事判決　　　　　　　　　　　　　九十三年度訴字第三五七號
　　公　訴　人　臺灣基隆地方法院檢察署檢察官
　　被　　　告　甲○○　男　二.
右列被告因違反懲治走私條例案件，經檢察官提起公訴（九十三年度偵字第一三八四
號），本院合議庭評議由受命法官獨任以簡式審判程序進行審理，並判決如左：
    主      文
甲○○共同私運管制物品進口逾公告數額，處有期徒刑柒月；又共同行使偽造私文書
，致生損害於公眾及他人，處有期徒刑肆月，卷附合約書上偽造之「陳莉芳」印文壹
枚，沒收之。應執行有期徒刑拾月，緩刑貳年，卷附合約書上偽造之「陳莉芳」印文
壹枚，沒收之。
    事      實
一、緣甲○○係無業遊民；民國九十二年間，甲○○為貪圖新臺幣（下同）二萬元之
    小利，乃在姓名年籍不詳綽號「怪手」之成年男子之引介下，應姓名年籍不詳綽
    號「小龍」之成年男子之邀，為「小龍」擔任竑彬有限公司（下稱「竑彬公司」
    ）之人頭負責人，「小龍」嗣並於九十二年二月十八日完成「竑彬公司」設立登
    記以後，依約給付甲○○二萬元之報酬。甲○○見「小龍」並未食言，遂食髓知
    味，明知「小龍」以其人頭負責之「竑彬公司」申請貿易進口牌照之目的，係為
    私運大陸地區乾香菇進口，復明知「小龍」所欲私運進口之乾香菇，乃屬懲治走
    私條例公告不得私運進口之丙項第五款管制物品，竟為圖小利，而同意「小龍」
    以其人頭負責之「竑彬公司」申辦進口貿易牌照，並進而與「小龍」基於私運管
    制物品進口之犯意聯絡，先由「小龍」以不詳管道自大陸地區取得乾香菇四千公
    斤，再以「竑彬公司」之名義，藉進口喇叭音箱為由，於九十二年十一月十六日
    ，以「ＦＲＥＹＡ」輪船第Ｎ三四五航次，自香港地區運送內載上開乾香菇之貨
    櫃乙只（櫃號ＧＥＳＵ0000000），夾藏重量總計四千公斤之乾香菇乙批
    進入臺灣地區，運抵基隆港後，卸放在環球倉儲貨櫃場；嗣並由甲○○出面委請
    不知情之陳世振轉委請不知情之黃文棠，於九十二年十一月十九日向財政部基隆
    關稅局投單報關（報關單號碼：ＡＷ／九二／六一二一／一四二三號），以此方
    式共同私運管制物品進口逾公告數額；惟上開乾香菇四千公斤，嗣仍經海關人員
    於驗關時，開櫃查驗而當場查獲。乃甲○○及「小龍」獲悉上情後，為免遭海關
    人員緝獲，旋另行萌生行使偽造私文書之犯意聯絡，由甲○○持「小龍」事先交
    付，以陳莉芳名義所書立之內容不實之借牌進口合約書乙紙，前往法務部調查局
    航業海員調查處應訊，向調查處人員謊稱本件乃陳莉芳向「竑彬公司」借牌進口
    ，並提出上開內容不實之合約書以行使，企圖糊糢真相，致生損害於陳莉芳及法
    務部調查局航業海員調查處調查方向之正確性。「小龍」並於甲○○應訊完畢後
    ，再度依約給付甲○○二萬元之報酬。
二、案經法務部調查局航業海員調查處移送臺灣基隆地方法院檢察署檢察官偵查起訴
    後，本院合議庭評議由受命法官獨任以簡式審判程序進行審理。
    理      由
壹、程序事項
    查本件被告甲○○所犯者非為死刑、無期徒刑、最輕本刑為三年以上有期徒刑之
    罪或高等法院管轄第一審案件，其於準備程序進行中，先就被訴事實為有罪之陳
    述，經告知其簡式審判程序之旨，並聽取公訴人之意見後，本院業已依刑事訴訟
    法第二百七十三條之一第一項之規定，裁定由受命法官獨任以簡式審判程序進行
    本案之審理。
貳、實體事項
一、右揭事實業據被告甲○○於本院審理時坦承不諱，核與證人陳世振於警詢及偵查
    中；證人黃文棠於警詢時證述之情節相符，且有進口報關單、以案外人陳莉芳名
    義書立內容不實之合約書、「竑彬公司」公司登記查詢資料、財團法人金融聯合
    徵信中心查詢資料及本件查獲照片正本十七幀在卷可憑；而案外人陳莉芳自七十
    九年七月十五日出境以後，即未曾返臺居住之事實，有陳莉芳入出境查詢紀錄在
    卷可參，是本案發生之九十二年間，案外人陳莉芳斷無在臺灣地區開立上開合約
    書向被告借牌進口之可能；又本件經以前揭方式夾藏進入臺灣地區之乾香菇四千
    公斤，核均屬行政院依懲治走私條例之規定，公告管制物品項目及其數額丙項第
    五款所指，不得私運進口之海關進口稅則第七章之管制物品乙節，亦有財政部基
    隆關稅局九十三年六月二十三日基普五字第０九三一００七二四五號函暨檢附之
    海關進口稅則節本、基隆關稅局九十二年第00000000號處分書、管制物
    品項目及其數額之公告各乙件在卷可稽。綜上，本院因認被告自白與事實相符，
    堪可採信。本件事證明確，被告私運管制物品進口及行使偽造私文書之犯行，均
    堪認定。
二、核被告所為，係犯懲治走私條例第二條第一項之私運管制物品進口罪及刑法第二
    百十六條、第二百十條之行使偽造私文書罪。檢察官起訴法條雖漏未論及被告行
    使偽造私文書之罪名，然檢察官起訴之犯罪事實，既已具體載明被告行使前揭以
    陳莉芳名義出具之內容不實之合約書之事實，是檢察官顯有以此部分事實向本院
    提起公訴之意，本院自應依法審理。查被告與「小龍」就右開事實，皆有犯意之
    聯絡及行為之分擔，均為共同正犯。被告所犯上開二罪，犯意各別，行為互殊，
    應予分論併罰。本院審酌被告本次與「小龍」共同走私之數量，對關貿利益與社
    會經濟秩序所生之危害及被告於案發後，竟為圖模糊調查方向，而與「小龍」共
    同行使偽造私文書，其所做所為，殊不足取，惟慮及被告查無不良前科，素行堪
    稱良好，犯後復已深表悔悟，主動坦承一切犯行等情狀，分別從輕量處如主文所
    示之刑，併定其應執行刑。末查，被告前未曾受有期徒刑以上刑之宣告，此有臺
    灣高等法院被告全國前案紀錄表附卷足稽，其因一時失慮，偶罹刑典，經此次起
    訴審判後，當能知所警惕，信無再犯之虞，本院因認其所受刑之宣告，以暫不執
    行為適當，爰併諭知緩刑二年，以啟自新。
三、卷附合約書上偽造之「陳莉芳」印文乙枚，不問屬於犯人與否，均應依刑法第二
    百十九條之規定，宣告沒收；至扣案之乾香菇四千公斤，為被告及同案共犯「小
    龍」所有，且為渠等共同犯罪所用之物，已如前述，是本院本應依刑法第三十八
    條第一項第二款之規定，併為宣告沒收，然查，前揭扣案之乾香菇四千公斤，業
    經基隆關稅局處分沒入在案，此有基隆關稅局九十二年第00000000號處
    分書乙紙在卷可稽，為免執行困難，爰不另為沒收之諭知，併此說明。
據上論斷，應依刑事訴訟法第二百七十三條之一第一項、第二百九十九條第一項前段
，懲治走私條例第二條第一項、第十一條，刑法第十一條前段、第二十八條、第二百
十六條、第二百十條、第二百十九條、第五十一條第五款、第七十四條第一款，判決
如主文。
本案經檢察官張長樹到庭執行職務。
中      華      民      國      九十三      年      六      月    三十  日
                                臺灣基隆地方法院刑事第四庭
                                    法 官    王  慧  惠
右正本證明與原本無異。
對於本件判決如有不服，應於收受送達後十日內，向本院提出上訴書狀，上訴於臺灣
高等法院，並按他造當事人之人數附具繕本。
                                    書記官   王  月  娥
中      華      民      國      九十三      年      六      月    三十  日
附錄論罪法條：
懲治走私條例第二條第一項
私運管制物品進口、出口逾公告數額者，處七年以下有期徒刑，得併科新臺幣三百萬
元以下罰金。
中華民國刑法第二百一十六條
行使第二百十條至第二百十五條之文書者，依偽造、變造文書或登載不實事項或使登
載不實事項之規定處斷。
中華民國刑法第二百一十條
偽造、變造私文書，足以生損害於公眾或他人者，處五年以下有期徒刑。
